# 求助陈版主，母子公司共同开发项目投入法完工比的确认如何确认

提问人：champrince 时间：2022-10-31 09:07:19
陈版主好：求助。母子公司A和B，B公司与客户C签订研发合同，合同额 500 万，预计完成合同的总成本 200 万。A/B公司均以投入法进行核算。B公司转包给A公司部分业务，结算金额 300万，预计成本 100 万。A发生成本 50 万，预计还会发生 50 万，按照投入法核算，B与A结算 150 万收入。B使用投入法核算，完工进度核算是使用 200 万还是 400 万的预计总成本。如果按照 200万，B公司是否符合投入法核算的准则要求，如何解释呢？如果使用 400 万的预计总成本，计算的完工比例=（150+50）/500=40%,与从集团角度来看完工比例=100/200=50%，存在10%的差异。合并角度应该如何进行调整呢？
感谢！

回答人：chenyiwei
在合并层面，应依据母子公司各自的成本之和（剔除内部分包所导致的内部交易利润）作为该项目的预计总成本，每期末按照截至本期末时点母子公司各自分别实际发生成本的合计数作为累计投入，据此计算履约进度，该进度可能不同于母子公司各自个别报表层面所体现的履约进度。
合并层面根据重新调整确定的履约进度，对个别报表层面已确认的收入、成本进行调整。